Archief van de weeskamer van Gouda, 1557-1858
Archief van de weeskamer van Gouda, 1557-1858
- Stukken betreffende afzonderlijke onderwerpen
  - Stukken betreffende de taakuitoefening
    - Stukken betreffende verschillende nalatenschappen
      - Transport van een obligatie uit de nalatenschap van Huybert Pieman, 1741, 484
      - Maria Oosterling, getrouwd met Pieter Akerboom, 1741 en 1742, 1741-1742; 789
      - Cornelis Cornelisz van den Burgh, 1742, 544
      - Maria Hooydorscher, weduwe van Carel Carels, 1742, 786
      - Johanna Schaap, weduwe van Nicolaas van den Bergh, 1745, 736
      - Jan Harmensz Vermey en Hendrick van der Tack, 1745 en 1764, 1745-1764; 714
      - Adriana Gromme, weduwe van Jan Keyser, overleden 31 januari 1747, 1747 en 1749, 1747-1749; 478
      - Sijna van Hamburg, 1748, 871
      - Jan van Hoorn, overleden 1735, 1749, 698
      - Wendelina Adriana Slicher, overleden 3 maart 1750, 1750 - 1753, 885
      - Aagje Janse Kok, weduwe van Cornelis Loore, 1756, 471
      - Uittreksel uit de akte van scheiding van Lucia van Meel, vrouwe van Oosterwijk, en Godfried Andries Adriani, heer van Groet, 1756, 738
      - Cornelis Bruynvis, begraven 28 maart 1756, 1757, 545
      - Een obligatie op naam van Maria Coutijser, weduwe van Geleyn Fak, 1758, 783
      - Maria van der Werff, weduwe van Fredrik Hueting, 1763, 796
      - Annetje Oosterling, weduwe van Huybert Koeraan, begraven 11 mei 1763, 1764, 494
      - Claes Verschut en zijn weduwe Maria van Straten, 1764, 535
      - Cornelis Gillisz van den Berg, 1764, 543 a
      - Egbert van Hamburg en Margaretha Stokmans, 1764, 588
      - Elisabeth van Thiel en Cornelis Straffintvelt, 1764, 590
      - Eeuwit Droogsteen, 1764, 598
      - Geertruid Schalkwijk, 1764, 618
      - Gosewijn Hofman en Elisabeth van Oye, 1764, 631
      - Huig Slobbe, 1764, 666
      - Jacob de Groot, 1764, 672
      - Jan Hooybouw, overleden 9 april 1764, 1764, 699
      - Jan Jansz Mansvelder, 1764, 706
      - Jochem van der Bijl en Anna Maria Pot, 1764, 731
      - Leendert van Veen, 1764, 753
      - Maria de Clerck, weduwe van Barend Heukelman, 1764, 782
      - Maria Overgoor, 1764, 790
      - Maria Pick, 1764, 791
      - Pieter van Gent, 1764, 840
      - Sara Brug, getrouwd met Hendrik Augustijn, 1764, 866
      - Willem Blom, 1764, 894
      - Mattheus Fek, 1764, 1770 en 1772, 1764-1772; 814
      - Daniel Posthoorn en Elsje Juriaans van Bislijk, echtgenoten, 1764 - 1785, 567
      - Carel de Voedster, overleden 16 september 1766, getrouwd met Volkje Versluys, 1766, 522
      - Lucas de Jong, 1766 en 1775, 1766-1775; 759
      - Transport van twee obligaties uit de nalatenschap van Aalbert Ouwerkerk, 1767, 472
      - Christina Elkam (Hellekamp), begraven 30 januari 1767, getrouwd met Albertus Damman, 1767, 530
      - Hendrik Smits, weduwnaar van Maria van Rietveld, 1767 en z.d, 652
      - Marritje Mansvelder, getrouwd met Abram Groen, 1768, 807
      - Sophia Huberts Verzijl, overleden 15 april 1743, 1768, 869
      - Adrianus van Houten en Johanna Machoris, gescheiden van tafel en bed, 6 december 1763, 1768 en 1784, 1768-1784; 463
      - Jacoba van Ostade, weduwe van Gerard Boon, 1768 - 1849, 611
      - Abraham Amijs, predikant, begraven 17 december 1770, 458
      - Hendrik Kronenberg, overleden januari 1769, 1771, 650
      - Maria la Courière, overleden 28 april 1764. weduwe van Job Hogendoorn, getrouwd met Klaas Binnes, 1771 - 1782, 784
      - Alida van Son, begraven 21 okl. 1772, 1773, 479
      - Jan Pietersz Verbokkem, 1777, 713
      - Stukken betreffende een schenking door Johanna Biesenbroek, weduwe van Hermanus Verhoeven, 1777, 735
      - Lijsje Westervliet, weduwe van Dirk Goedhart, 1777, 768
      - Dominicus Luyte, overleden 17 juli 1778, getrouwd met Maria van den Bergh, 1778, 779
      - Willem Hendrik Rosenboom, 1778, 909
      - Transport van obligaties uit de nalatenschap van Jacoba Deutz, 1778 en 1784, 1778-1784; 489
      - Adrianus Posthoorn, 1778 en 1785, 1778-1785; 465
      - Neeltje Brenkman, getrouwd met Jan Tuinman, 1779, 826
      - Sara Soet, getrouwd met Jacob Bot, 1780, 868
      - Jan de Bruyn, overleden 2 september 1780, weduwnaar van Ariaantje Elsevier, getrouwd met Grietje Korthals, 1781, 691
      - Jeannette Brack, overleden 16 juni 1782, 1782, 730
      - Maria van Beem, getrouwd met Jan de Zomer, 1782, 778
      - Hendrika Voormeer, overleden 13 februari 1784, weduwe van Pieter Schouten, overleden 6 mei 1782, 1782, 1784 en 1809, 1782-1809; 656
      - Johannes Steffens, overleden 15 september 1783, 1783, 740
      - Leendert Jongebreur, weduwnaar van Barbera van Rijn, 1783, 752
      - Rijna Scharp, overleden 29 augustus 1783, getrouwd met Jan van Dieveren, 1783, 808 a
      - Neeltje Jongerheldt, getrouwd met Dirk Maarling, overleden 7 april 1783, 1783, 827
      - Willemijntje van der Lee, weduwe van Dirk Vertooren, 1783, 906
      - Dirk Hogenboom, overleden 13 september 1783, getrouwd met Trijntje Hooggeboren, 1783 en 1784, 1783-1784; 574
      - Maria Ketel, overleden 22 december 1783, weduwe van Jan Koenen Prinse, 1784, 787
      - Marritje Proefhamer, overleden 31 januari 1784, weduwe van Gijsbert van der Kint, 1784, 808
      - Weduwe van Pieter van Stralen, ca. 1784, 850
      - Stukken betreffende de boedel van de krankzinnige Maria Hoogendoorn, weduwe van Jan Carlier, 1784 en 1797, 1784-1797; 785
      - Mijntje IJzerman, overleden 24 juni 1785, getrouwd met Huibert Verblauw, 1785, 820
      - Pieternella Visser, getrouwd met Hendrik van Bokkem, 1787, 647
      - Jozua de Ro, getrouwd met Fija Severboom, 1787, 746
      - Dirk Burger, overleden 15 juni 1792, 1792 - 1833, 572
      - Fresia Belonje, getrouwd met Dirk Luyt, 1793, 576
      - Willemijntje van der Hoeven, overleden 3 maart 1788, getrouwd met Jacob 't Hoen, 1793, 674
      - Pieter Soet, overleden 3 september 1794, getrouwd met Grietje de Jong, 1794, 636
      - Govert van Steenbergen, overleden 20 maart 1795, getrouwd met Sijna de Roer, 1795, 632
      - Aaltje Schenk, getrouwd met Hendrik van der Palm, begraven 1 januari 1796, 1796, 474
      - Pieternella de Koster, getrouwd met Barend van der Heyde, begraven 21 mei 1796, 1796, 513
      - Maarten de Jong, begraven 10 april 1796, getrouwd met Cornelia de Roos, 1796, 539
      - Hendrik Bloem, getrouwd met Sijna Sluiter, 1796, 646
      - Jan van Vleuten jr., 1796, 715
      - Jan Franken, getrouwd met Martijntje Muller, 1796, 813
      - Reinier Zonneveld, overleden 6 december 1795, getrouwd met Maria Carlier, 1796, 861
      - Sara Agatha Martini, getrouwd met Livet van Deth, 1796, 865
      - Jasper de Vries, overleden 10 mei 1796, 1796 en 1797, 1796-1797; 728
      - Johanna Voorstadt, overleden 22 december 1796, getrouwd met Dirk Prince, 1797, 577
      - Paulus Scholten, getrouwd met Geertruid Meyer, overleden 19 april 1796, 1797, 617
      - Sara van Gogh, getrouwd met Jan Soet, 1797, 709 a
      - Janna Cornelius, weduwe van Pieter Piercheer, ca. 1798, 721
      - Jacobus van Buuren, overleden 2 mei 1800, getrouwd met Aaltje van Dennenburg, 1800, 670
      - Johanna van Vliet, overleden maart 1799, getrouwd met Johannes Trompe, 1800, 737
      - Reinier van Leeuwen, begraven 17 maart 1800, 1800, 860
      - Huberta Catharina van Eyck, weduwe van Bartholomeus de Moor van Immerzeel en van Petrus Theodorus Couperus, 1800 - 1802, 663
      - Lijsje Koemans, getrouwd met Bartholomeus Verzijl, overleden 18 december 1800, 1801, 519
      - Maria Blom, overleden 23 oktober 1800, getrouwd met Hendrik Verschoor, 1801, 654
      - Laurens van der Palm, overleden 10 april 1801, getrouwd met Cornelia de Koning, 1801, 750
      - Teuntje Pluyt, overleden 13 januari 1801, weduwe van Mart. Schouten, 1801, 875
      - Johanna Meyer, getrouwd met Adrianus Kelder, overleden 4 oktober 1802, 1802, 464
      - Jan van Sutphen, getrouwd met Maria van der Valk, 1802, 720
      - Gerrit Bos, getrouwd met Martha van Roon, 1802, 810
      - Pieter du Puy, overleden 10 november 1801, getrouwd met Wijna Olst, 1802, 846
      - Pieternella van Stralen, overleden 20 oktober 1802, getrouwd met Salomon van der Vin, 1802, 864
      - Anna Maria Magdalena Verwij, getrouwd met Pieter van Catz, 1807, 488
      - Willem Bollebakker, 1807, 895
      - Leonard Venroy, overleden 29 mei 1808, 1808, 755
      - Herman Montré, overleden 6 november 1799, 1809 en 1811, 1809-1811; 660
      - Cornelis van de Tol, 1810, 1814, 556
      - Pieter van der Speld, 1814, 852
      - Diverse boedelinventarissen, nog uit te zoeken, ca. 1600 - ca. 1700, 1600-1700; 1700
        - Ongeïnventariseerd, ca. 1600 - 1700, 921
        - Ongeïnventariseerd, ca. 1600 - 1700, 922
        - Ongeïnventariseerd, ca. 1600 - 1700, 923
      - Charters, nog uit te zoeken, ca. 1500 - 1700, 1500 - 1700
        - Charters, ca. 1500 - 1700, 924
        - Charters, ca. 1500 - 1700, 925
        - Charters, ca. 1500 - 1700, 926
        - Charters, ca. 1500 - 1700, 927
        - Charters, ca. 1500 - 1700, 928
        - Charters afkomstig uit inv.nrs. 122-290, 1500-1700; 930
        - Charters, afkomstig uit inv.nr. 461, 1500-1700; 931
        - Charters afkomstig uit inv.nrs 292-829, 1500-1700; 932
    - Aanvulling
      - Aanvulling, nog uit te zoeken, 1500-1700; 933